【裁判字號】    96,重訴,313
【裁判日期】    971029
【裁判案由】    給付工程款
【裁判全文】
臺灣桃園地方法院民事裁定             96年度重訴字第313號
原      告  中興電工機械股份有限公司
法定代理人  甲○○
訴訟代理人  李逸文律師
被      告  台灣電力股份有限公司
法定代理人  乙○○
訴訟代理人  陳玫瑰律師
            陳君漢律師
上列當事人間請求給付工程款等事件，本院裁定如下：
    主      文
一、本件應再開言詞辯論，並指定於民國97年11月26日下午3 時
    15分在本院第2 辦公大樓第6 法庭為言詞辯論。
二、本件訴訟標的金額為新臺幣（下同）45,246,506元，應徵第
    1 審裁判費410,200 元，扣除原告已繳裁判費366,464 元外
    ，尚應補繳43,736元，茲限原告於收受本裁定後5 日內如數
    補繳，逾期未繳即駁回原告之訴。
三、本件兩造不爭執事項是否如下：
  (一)系爭工程標案於92年5 月28日公告，招標期間21天，原告於
    92年6 月19日以最低價133,149,000 元（含稅）得標，兩造
    於92年6 月26日簽訂系爭契約，系爭契約為1 年期工程合約
    ，系爭工程自92年7 月3 日開工至93年7 月2 日屆滿，於94
    年3 月25日經被告驗收合格完畢，原告共領得工程款104,29
    9,376 元（含稅），有工程招標公告影本、工程採購投標須
    知影本、詳細價目表影本、系爭契約影本、工程開工報告表
    影本、94年5 月23日及95年8 月9 日工程結算驗收證明書影
    本、開標紀錄影本在卷可稽（見本院卷(一)第11頁至第35頁、
    第37頁、第38頁、第82頁、第143 頁）。
  (二)系爭工程主要工程材料即「欲埋設之電路管線」由被告提供
    ，被告依約應提供將上開主要工程材料埋入地底之開挖、鋪
    設、回填等勞務工作及提供工程必要之材料，被告就此編列
    「詳細價目表」，其中材料部分，係依原告材料數量及單價
    計算工程款，勞務部分，則依原告提供之勞務數量（積點）
    據以計算工程款。
  (三)原告就本件公共工程爭議曾向行政院公共工程委員會申請調
    解，惟調解不成立，原告於96年3 月21日以存證信函催告被
    告於函到給付原告58,541,971元，復於96年9 月20日起訴請
    求被告給付40,273,500元，於96年12月26日提出民事準備(一)
    狀增加請求4,973,006 元，並擴張聲明請求被告給付45,246
    ,506 元 ，有被告桃園區營業處96年2 月27日D 桃園字第09
    6020310 號函影本、台北信維郵局存證信函第928 號及附件
    影本在卷可佐（見本院卷(一)第113 頁、第47頁至第53頁）。
四、本件爭點是否如下：
  (一)原告實際開挖管溝寬度是否為1.2 公尺，得否依約請求被告
    給付短付此增挖0.2 公尺之勞務費用、材料費、稅什費及營
    業稅9,946,012 元？或得對於被告主張不當得利？原告擴張
    請求4,973,006 元部分，是否罹於民法第127 條第7 款所定
    2 年時效？
  (二)被告有無交辦詳細價目表「人手孔加固」部分所列全部數量
    工作之義務，原告得依民法第267 條規定請求被告給付交辦
    數量不足差額13,626,076元？被告調整單價是否合法？原告
    主張契約單價無效，援民法第227 條之2 第1 項規定，請求
    調整契約單價，以原告投標單價計價給付報酬差額12,129,9
    66元？或依原告原始投標單價計算之差額8,188,996 元？（
    差額部分見原告準備(一)狀及言詞辯論意旨狀，請原告確定此
    部分陳述，並詳細表明差額計算依據）。
  (三)原告主張其派遣工班因可歸責被告事由無法施作，致原告實
    際施作積點較被告設計積點不足，勞務工作計算積點不足達
    5,020,713 積點，援民法第267 條規定、系爭契約第4 條第
    3 項第2 款約定，請求被告給付短付工程款21,674,418元是
    否有理？
五、請兩造各於7 日內就前開爭執及不爭執事項提出書狀表示意
    見，繕本逕寄對造訴訟代理人。
中    華    民    國    97    年    10    月    29    日
                  民事第三庭    法  官  熊祥雲
上列正本證明與原本無異
如對本裁定關於訴訟標的價額核定部分抗告須於裁定送達後10日
內向本院提出抗告狀，並繳納抗告裁判費新臺幣1,000 元，其餘
不得抗告。
中    華    民    國    97    年    10    月    29    日
                                書記官  陳鳳怡


司法院資訊處製作；財團法人民間司法改革基金會備份。
